【裁判字號】    95,上易,396
【裁判日期】    950509
【裁判案由】    詐欺
【裁判全文】
臺灣高等法院刑事判決                 95年度上易字第396號
上  訴  人
即 自 訴人  甲○○
自訴代理人  李文傑律師
            林建鼎律師
上  訴  人
即  被  告  丙○○
選任辯護人  陳佳瑤律師
            李文娟律師
            鄭凱鴻律師
被      告  乙○○
上列上訴人因被告丙○○等詐欺案件，不服臺灣新竹地方法院93
年度自字第18號，中華民國94年12月9日第一審判決，提起上訴
，本院判決如下：
    主  文
上訴駁回。
    事實及理由
一、本案經本院審理結果，認第一審以上訴人即被告丙○○犯刑
    法第339條第1項之詐欺罪，判處有期徒刑2年，認事用法及
    量刑均無不當，應予維持，並引用第一審判決書記載之事實
    、證據及理由。並認第一審以無積極事證足認被告乙○○確
    有詐欺犯行為其無罪之諭知，亦應予維持，並引用第一審判
    決書記載之理由（均如附件）。
二、被告丙○○提起上訴，否認詐欺犯行，辯稱：伊因周轉不靈
    向自詐人借錢，伊有能力償還債務云云。惟查被告丙○○於
    92年6月間至同年10月15日止，以本案六張支票向自訴人調
    取現金時，其於6月間本身並無收入，幾乎並無現金，當時
    絕對無法清償票款等情，已據同案被告乙○○於原審時陳明
    在卷（見原審卷第172頁）；而被告丙○○於原審亦稱：「
    （92年6月間起，如果再向他人借款，是否還不起？）如果
    我的票據快到期時，我會想說拿進場玩股票的錢來支付，當
    時我身上有點現金，那時也被別人倒很多錢，我那時都買銀
    行股，跌很多，我又是用融資方式買賣股票，結果被斷頭」
    等語（見同上頁）。顯見被告於當時以本案六張支票向自訴
    人調現時，已無支付能力甚明。被告丙○○明知上情，後交
    付來源不明之「客票」調現，其確有詐欺之主觀犯意亦明。
    其所辯伊有償債能力云云，顯無可採。至被告丙○○為證明
    自訴人有照會銀行之事實，聲請向電信局調取電話費帳單明
    細（通信明細），及為證明伊曾持范秀舟、曾美惠之支票向
    自訴人調現均有兌現之事實，聲請向銀行調取該二人帳戶開
    戶迄今之往來明細並說明何時被拒絕往來各節；查被告丙○
    ○持以向自訴人調現之本案支票六紙，自92年7月底、8月初
    時起，即陸續因存款不足遭退票，且因未能即時回補現金而
    列名拒絕往來之事實，有付款人銀行函及所附交易往來明細
    、退票紀錄2件附卷可稽，事證已明，自訴人有無向銀行照
    會，核與被告構成詐欺罪尚無關連性；又被告丙○○另持范
    秀舟、曾美惠支票向自訴人調現，是否兌現，亦與本案無關
    ，本院認均無調查之必要。
三、自訴人對被告丙○○部分，提起上訴則稱：原審認被告詐得
    金額為新臺幣（下同）8,696,400元乙節與事實不符，應為
    9,085,800元；且原審量刑太輕云云。惟查9,085,800元係被
    告持向自訴人調現之六張支票總額，而自訴人於本院審理經
    交互結問時，稱被告調現時之利息為二分，即每萬元每月
    200元，且先扣利息，嗣再分筆匯到被告指定帳戶，自訴人
    既已先扣利息，則自訴人被詐金額應為分筆匯入被告指定帳
    戶之總金額8,696,400元，是此部分自訴人尚有誤會。至原
    審是處被告有期徒刑2年，亦無不當，自訴人認屬輕縱，亦
    屬誤會。
四、自訴人對被告乙○○部分，提起上訴則謂：原審判決顯已失
    出云云。惟查原判決對被告乙○○部分，認無積極證據足認
    確有自訴意旨所據之詐欺犯行，已於判決中詳述理由，經核
    並無違背經驗法則與論理法則，乃自訴人對於原審關於證據
    之取捨，恣意指摘，亦有誤會。
五、綜上所述，被告丙○○及自訴人之上訴，均應認為無理由，
    應予駁回。
六、據上論斷，應依刑事訴訟法第373條、第368條，判決如主文
    。
中    華    民    國    95    年    5     月    9     日
                  刑事第二十庭  審判長法  官  尤豐彥
                                      法  官  張明松
                                      法  官  吳鴻章
以上正本證明與原本無異。
不得上訴。
                                      書記官  魏淑娟
中    華    民    國    95    年    5     月    10    日
中華民國刑法第339條
(普通詐欺罪)
意圖為自己或第三人不法之所有，以詐術使人將本人或第三人之
物交付者，處5年以下有期徒刑、拘役或科或併科1千元以下罰金
。
以前項方法得財產上不法之利益或使第三人得之者，亦同。
前二項之未遂犯罰之。


司法院資訊處製作；財團法人民間司法改革基金會備份。
